Karan Preet Singh



Dati personali

•

Karan Preet Singh



kps.preet@yahoo.it



3510343552



Via Paroni 5 26041 Casalmaggiore (CR)



Italiana



karanpreetsingh.com



linkedin.com/in/karanpreet98



github.com/singhkp98

Lingue

Italiano

•••••

Inglese

••••

Punjabi / Hindi

••••

Progetti realizzati

Blackjack game in Javascript

karanpreetsingh.com/portfolio-item. html

Chat-room in Python

karanpreetsingh.com/portfolio-item-2.

Document scanner in C++ con libreria OpenCV

karanpreetsingh.com/portfolio-item-3. html

Profilo personale

Laureando in informatica presso Università di Parma. Possiedo conoscenza dei concetti fondamentali dello sviluppo software e di altri ambiti dell'informatica come reti di calcolatori, basi di dati e sistemi cloud. Ho maturato una breve esperienza lavorativa come front-end developer svolgendo un tirocinio formativo presso una startup. Prevedo di laurearmi a breve in modo da poter applicare le conoscenze acquisite durante il percorso accademico in un contesto professionale.

Formazione

Diploma di Istruzione Tecnica indirizzo INFORMATICA e TELECOMUNICAZIONI

set 2013 - giu 2017

I.I.S G. Romani, Casalmaggiore

- Valutazione complessiva: 84/100.
- Progetto realizzato per l'esame di maturità: Applicativo Web per ordinare cibo online da una catena di Fast-food.
- Tecnologie utilizzate per il progetto: PHP, HTML, CSS, Bootstrap, MYSQL.

Laurea in INFORMATICA

ott 2017 - oggi

Università di Parma, Parma

Previsione data di laurea: Marzo 2022

Esperienze lavorative

Tecnico Bibliotecario

gen 2017 - mar 2017

Biblioteca Comunale Anton Enrico Mortara, Casalmaggiore

- Interazione con clienti per effettuare prenotazioni e fornire assistenza nell'utilizzo di piattaforme digitali per prenotazioni online
- Fornire assistenza tecnica nell'utilizzo di strumenti digitali

Front-end developer

set 2021 - oggi

Sentric, Parma

- Sviluppo ed ottimizazzione della UI e UX del sito web
- Utilizzo della piattaforma EditorX per la gestione di componenti grafiche tramite codice in Javascript

Competenze acquisite

- Metodologie di programmazione e OOP
- Conoscenza dei principali algoritmi e strutture dati
- Progettazione e gestione di basi di dati relazionali
- Realizzazione applicazioni web in Java (Servlet e JSP)
- Conoscenza dei principali protocolli e dell'architettura della rete internet
- Utilizzo del file system Unix e bash scripting

Skills

Linguaggi di programmazione

Linguaggi di programmazione con i quali ho avuto modo di lavorare HTML/CSS JavaScript PHP SQL C/C++ C# JAVA Python Bash